# 请教关于转让股权给少数股东的问题

提问人：Qriicou 时间：2011-06-26 18:07:38
有A、B、C三个公司，B为A的全资子公司，C为B的全资子公司，此为背景
一日，B将期持有的C的股权的10%转让给非共同控制的第三方，转让价款 1000 万元，高于B账面长期股权投资的10%（ 500 万元），B单体确认 500 万元投资收益。
请问在做以A为主体的合并财务报表时，是否需要对该笔交易做合并调整？（比如，是否需要将投资收益调整到资本公积，因为感觉对整个合并主体来说为权益性交易）
请不吝赐教，多谢。

回答人：chenyiwei
在B和C的合并报表层面，该交易均属于在不丧失控制权前提下部分处置子公司股权，应当按照财会便[2009]14号文规定的权益性交易原则处理。